臺灣臺中地方法院刑事判決　　　　　　　99年度訴字第3503號
公　訴　人　臺灣臺中地方法院檢察署檢察官
被　　　告　蔡宗祐
指定辯護人　本院公設辯護人　戴遐齡
被　　　告　羅哲雄
指定辯護人　本院公設辯護人　戴遐齡
上列被告等因毒品危害防制條例案件，經檢察官提起公訴（99年
度偵字第22538號、22539號、26857號），本院判決如下：
    主    文
蔡宗祐犯如附表一各編號所示之罪，均累犯，各處如附表一各編
號所示之宣告刑（含主刑及從刑）。主刑部分應執行有期徒刑拾
柒年，從刑部分併執行之。
羅哲雄犯如附表二各編號所示之罪，均累犯，各處如附表二各編
號所示之宣告刑（含主刑及從刑）。主刑部分應執行有期徒刑玖
年拾月，從刑部分併執行之。
    犯罪事實
一、蔡宗祐前有違反麻醉藥品管理條例案件、毒品危害防制條例
    案件等前科，並曾於民國96年間因施用第一、二級毒品案件
    ，經本院判處有期徒刑1年2月、9月，應執行有期徒刑1年9
    月確定，甫於98年9月17日假釋期滿未經撤銷視為執行完畢
    。詎猶不知警惕，復明知海洛因係毒品危害防制條例第2條
    第2項第1款所定之第一級毒品，不得持有、轉讓、販賣，竟
    基於販賣第一級毒品海洛因以營利之犯意，先後為如附表一
    編號1至20號所示之販賣第一級毒品海洛因之行為(各次販賣
    毒品之時間、地點、對象、金額、交易方式，均詳如附表一
    編號1至20號所示)，合計販賣第一級毒品所得財物為SIM卡2
    張及現金新臺幣(下同)26500元。嗣經警於99年9月29日13時
    25分許，在臺中縣大里市○○○街65號前查獲蔡宗佑，並扣
    得蔡宗祐所有如附件所示之物(其中第一級毒品海洛因3包經
    送行政院衛生署草屯療養院鑑定結果分別為：淨重9.9824公
    克，鑑餘淨重9.9814公克；淨重8.32公克，鑑餘淨重8.3183
    公克；淨重0.7134公克，鑑餘淨重0.712公克，之後再送法
    務部調查結鑑定結果：原編號B0000000、B0000000各1包部
    分，鑑驗淨重計為18.23公克，空包裝總重計2.90公克，純
    度69.36%，純質淨重計12.69公克；原編號00000000包部分
    ，鑑驗餘淨重0.69公克，空包裝總重1.22公克，純度57.82%
    ，純質淨重0.41公克)。
二、羅哲雄前有竊盜、毒品危害防制條例案件、偽造文書案件、
    違反電信法案件等前科，並曾於98年間因施用第二級毒品案
    件，經法院判處有期徒刑6月確定，甫於99年4月2日易科罰
    金執行完畢。詎猶不知悔改，復明知海洛因係毒品危害防制
    條例第2條第2項第1款所定之第一級毒品，不得持有、轉讓
    、販賣，竟基於販賣第一級毒品海洛因以營利之犯意，先後
    為如附表二編號1至6號所示之販賣第一級毒品海洛因之行為
    ( 各次販賣毒品之時間、地點、對象、金額、交易方式，均
    詳如附表二編號1至6號所示)，合計販賣第一級毒品所得財
    物為9000元。嗣經警於99年9月29日13時40分許，在臺中縣
    大里市○○路506號2樓之6查獲羅哲雄，並扣得羅哲雄所有
    之海洛因5包(經送行政院衛生署草屯療養院鑑定結果分別為
    ：淨重3.2416公克，鑑餘淨重3.208公克；淨重0.2723公克
    、鑑餘淨重0.2713公克；淨重0.4326公克，鑑餘淨重0.4308
    公克；淨重0.237公克，鑑餘淨重0.236 2公克；淨重0.4494
    公克，鑑餘淨重0.4485公克，之後再送法務部調查結鑑定結
    果為：鑑驗淨重計4.61公克，空包裝總重5.89公克，純度20
    .67%，純質淨重計0.95公克)、電子磅秤1臺、夾鍊袋1包、
    注射針筒1支及在蔡宗祐房間扣得蔡宗祐所有供己施用之第
    一級毒品海洛因1包(經送行政院衛生署草屯療養院鑑定結果
    為：淨重0.1723公克，鑑餘淨重0.1713公克，之後再送法務
    部調查結鑑定結果為(原編號B0000000)鑑驗淨重為0.15公克
    ，空包裝重1.07公克，純度21.09%，純質淨重0.04公克)。
三、羅哲雄明知第二級毒品甲基安非他命為毒品危害防制條例第
    2條第2項第2款所列管之第二級毒品，且為藥事法第22條第1
    項第1款規定之禁藥，不得販賣、轉讓，竟基於轉讓第二級
    毒品甲基安非他命禁藥之犯意，竟於99年8月2日同日17時許
    ，在臺中市○○○路中山醫學大學附設醫院14樓病房內與紀
    洪家萍見面後，旋一起至該醫院旁羅哲雄所駕駛之車內，由
    羅哲雄無償提供少許數量不詳之第二級毒品甲基安非他命予
    紀洪家萍當場施用3口，而轉讓第二級毒品甲基安非他命禁
    藥予紀洪家萍1次。
四、案經(改制前)臺中縣警察局烏日分局等專案小組共同報告臺
    灣臺中地方法院檢察署檢察官偵查起訴。
    理    由
壹、證據能力方面：
一、按現行刑事訴訟法為保障被告之反對詰問權，排除具有虛偽
    危險性之傳聞證據，以求實體真實之發見，於該法第159條
    第1項明定被告以外之人於審判外之言詞或書面陳述，除法
    律有規定者外，不得作為證據。而刑事訴訟法第159條之1至
    159條之4有傳聞法則之例外規定，且被告以外之人於審判外
    之陳述，雖不符前4條之規定，而經當事人於審判程序同意
    作為證據，法院審酌該言詞陳述或書面陳述作成時之情況，
    認為適當者，亦得為證據；當事人、代理人或辯護人於法院
    調查證據時，知有第159條第1項不得為證據之情形，而未於
    言詞辯論終結前聲明異議者，視為有前項之同意，刑事訴訟
    法第159條之5定有明文。查本件經本院於審理期日踐行調查
    證據程序之被告以外之人於審判外之書面、言詞陳述，公訴
    人、被告等及辯護人於本院審理時對於證據能力均未聲明異
    議，本院復審酌相關證人證述筆錄製成、文書卷證資料取得
    ，並無證據顯示有何違背程序規定情事，本院審酌後認為該
    等證據均為本院事實認定之重要依據，作為本案之證據均屬
    適當，故依刑事訴訟法第159條之5規定，均具有證據能力。
二、按通訊保障及監察法第11條第1項第2款(修正前同條第2款）
    規定「監察對象」為通訊監察書應記載之事項之一，其目的
    係在規範聲請機關慎重將事，特定其監察對象，確立實施範
    圍，以確保人民權益，並釐清監察責任。然此關於受強制處
    分人之記載方式，相較於傳票、拘票及押票須將「被告之姓
    名、性別、年齡、籍貫（或出生地）及住所或居所」（刑事
    訴訟法第71條第2項第1款、第77條第2項第1款、第102條第2
    項第1款），為詳實記載，尚屬有別，而較諸搜索票於被告
    或犯罪嫌疑人不明時，得不予記載（刑事訴訟法第128條第2
    項第2款但書），則較類似，此乃傳票、拘票及押票係對已
    確定之人實施偵審，重在維護其防禦權或供證義務；搜索票
    、通訊監察書則對尚未確定之事證為蒐集，重在隱密（被實
    施者事先不知情）及真實之發現，兩者顯然有別。故前者法
    條規定人別須確立，後者則可得而知或未知均屬無妨，應為
    當然之解釋。良以實施監察之作用，無非欲利用通訊種類、
    號碼之監察，而蒐集、獲取犯罪之證據，是該通訊種類、號
    碼等事項，始屬重要之點，衡諸實務，線報之初，相關個人
    基本資料難免殘缺不全，況我國現今社會，仍存有人頭文化
    ，借用他人名義申辦電訊設備使用者，所在多有，苛責通訊
    監察書上之監察對象個人基本資料必須詳明記載，即不切實
    際。倘聲請機關依其僅有之線報而為略載，既非蓄意為不實
    捏造，而監聽結果，確依核准監聽之電話號碼獲得犯罪證據
    ，縱然所載「監察對象」，並非日後遭起訴之被告，因其彼
    此間具有一定之關聯性，自無違法可言。又通訊保障及監察
    法第11條第1項雖定有通訊監察書應記載之事項，係規範通
    訊監察書所必須具備之形式要件，但此等事項有時不免因線
    報來源錯誤，或人為疏失，而有不完全正確、誤寫、缺漏等
    瑕疵出現，倘客觀上不認為係故意違法，則參照同法第5條
    第5項及第6條第3項關於違法監聽所得內容或衍生證據，無
    證據能力規定之反面意旨，當應視其瑕疵情節是否重大而為
    判斷，非謂一概當然無效。又依法實施通訊監察時，實際上
    無法預期及控制監聽之通訊內容與範圍，不免偶然監聽得其
    他犯罪證據資料，參照上揭相同法理，亦應認為非違法取得
    之證據而具有證據能力。再者，監聽係政府機關依據通訊保
    障及監察法之授權所為截取他人通訊內容之強制處分，必須
    符合所列舉之得受監察之犯罪與受監察者之要件，始為合法
    ，此觀修正前、後之該法第5條第1項規定即明。然偵查作為
    屬於浮動之狀態，偵查機關於執行監聽時未必能保證獲得所
    受監察罪名之資料，自亦無從事先預測或控制監聽所可能擴
    及之範圍。因此，在監聽過程中時而會發生得知「另案」之
    通訊內容。此「另案監聽」所取得之證據，如若係執行監聽
    機關自始即偽以有本案監聽之罪名而聲請核發通訊監察書，
    於其監聽過程中發現另案之證據者，因該監聽自始即不符正
    當法律程序，且執行機關之惡性重大，則其所取得之監聽資
    料及所衍生之證據，不論係在通訊保障及監察法第5條第5項
    增訂之前、後，悉應予絕對排除，不得作為另案之證據使用
    。倘若屬於本案依法定程序監聽中偶然獲得之另案證據，則
    因其並非實施刑事訴訟程序之公務員因違背法定程序所取得
    之證據，當亦無刑事訴訟法第158條之4之適用。此種情形，
    應否容許其作為另案之證據使用，現行法制並未明文規定。
    而同屬刑事強制處分之搜索、扣押，則於刑事訴訟法第152
    條規定有學理上所稱之「另案扣押」，允許執行人員於實施
    搜索或扣押時，對於所發現「另案應扣押之物」得以立即採
    取干預措施而扣押之，分別送交該管法院或檢察官。鑒於此
    種另案監聽之執行機關並不存在脫法行為，且監聽具有如前
    述不確定性之特質，其有關另案之通訊內容如未即時截取，
    蒐證機會恐稍縱即逝。則基於與「另案扣押」相同之法理及
    善意例外原則，自應容許將該「另案監聽」所偶然獲得之資
    料作為另案之證據使用(最高法院99年度臺上字第3064、326
    1、5735、4799、2505、982號判決、98年度臺上字第7782、
    6122、5120、2244、1408號判決、97年度臺非字第545、97
    年度臺上字第5111、1961、6155 號判決意旨參照)。再按電
    話通訊之錄音，係以機器或電腦將電話通訊內容，直接錄在
    空白錄音帶或電磁紀錄上所製成，並非透過人之意思活動予
    以傳達之證據，屬於物證，若非違法取得，自有證據能力。
    又將該通訊錄音內容翻譯成文字之譯文，如通訊之當事人承
    認該譯文所載內容屬實或對之並無爭執，法院自毋庸再贅行
    勘驗以確認該譯文所載與通訊錄音內容相符，而得直接就該
    譯文依法踐行調查證據程序後，執為認定之依據。復按文書
    ，由公務員製作者，應記載製作之年、月、日及其所屬機關
    ，由製作人簽名，刑事訴訟法第39條固定有明文，然此所稱
    文書，係指為使特定之訴訟行為，符合法律規定之程式所製
    作者。實施刑事訴訟程序之公務員，依據偵查犯罪機關合法
    監聽所得之錄音帶而製作之通訊監察譯文，雖係文書，然非
    訴訟行為所應具備之法定程式，自無上開規定之適用。再依
    據監聽所得錄音帶翻譯製作之通訊監察譯文，乃該監聽錄音
    內容之顯示，於被告或訴訟關係人對該譯文之真實性發生爭
    執或有所懷疑時，法院固應依法勘驗該監聽之錄音帶踐行調
    查證據程序，以確認該錄音聲音是否為本人及其內容與通訊
    監察譯文之記載是否相符；然如被告或訴訟關係人對其監聽
    錄音譯文之真實性並不爭執，即無再辨認其聲音之必要，故
    法院於審判期日就此如已踐行提示通訊監察譯文供當事人辨
    認或告以要旨，使其表示意見等程序並為辯論者，其所為之
    調查證據程序即無不合，自得作為證據(最高法院99年度臺
    上字第6410號、5135號判決意旨參照)。查，本案下列引用
    之卷內通訊監察譯文，係司法警察依本院核發之99年度聲監
    字第1065號、1234、1187號通訊監察書對李作協使用之0000
    000000號、被告使用之前揭門號0000000000、0000000000號
    行動電話進行合法監聽後，根據監聽錄音結果予以翻譯製作
    而成，有上開通訊監察書（均見本院卷)暨通訊監察譯文在
    卷可稽，並經本院調取本院99年度聲監字第1065號、1234
    、1187號通訊監察卷宗核閱無誤，而檢察官、被告等、辯護
    人對該等通訊監察譯文之真實性並不爭執，且本院於審理期
    日亦已踐行提示並告以要旨之程序，揆諸上述說明，該等通
    訊監察譯文應具有證據能力。
三、按法院或檢察官得囑託醫院、學校或其他相當之機關、團體
    為鑑定，或審查他人之鑑定，並準用第203條至第206條之1
    之規定（不包括第202條囑託個人鑑定時應命鑑定人於鑑定
    前具結之規定），而鑑定之經過及其結果，應命鑑定人以言
    詞或書面報告，刑事訴訟法第208條第1項前段及第206條第1
    項分別定有明文。另現行刑事訴訟法關於鑑定之規定，除選
    任自然人充當鑑定人外，另設有囑託機關鑑定制度。依刑事
    訴訟法第198條、第208之規定，不論鑑定人或鑑定機關、團
    體，固均應由法院、審判長、受命法官或檢察官視具體個案
    之需要而為選任、囑託，並依同法第206條之規定，提出言
    詞或書面報告，始符合同法第159條第1項所定得作為證據之
    「法律有規定」之情形，否則所為之鑑定，仍屬傳聞證據。
    然於司法警察機關調查中之案件，為因應實務上，或因量大
    、或有急迫之現實需求，併例行性當然有鑑定之必要者，例
    如毒品之種類與成分、尿液之毒品反應，或者槍、彈有無殺
    傷力等鑑定，基於檢察一體原則，得由該管檢察長對於轄區
    內之案件，以事前概括選任鑑定人或囑託鑑定機關、團體之
    方式，俾便轄區內之司法警察官、司法警察對於調查中之此
    類案件，得即時送請先前已選任之鑑定人或囑託之鑑定機關
    、團體實施鑑定，以求時效（見法務部92年9月1日法檢字第
    0920035083 號函參照，刊載於法務部公報第312期）。此種
    由檢察機關概括選任鑑定人或概括囑託鑑定機關、團體，再
    轉知司法警察官、司法警察於調查犯罪時參考辦理之作為，
    法無明文禁止，係為因應現行刑事訴訟法增訂傳聞法則及其
    例外規定之實務運作而為。此種由司法警察官、司法警察依
    檢察官所概括選任之鑑定人或囑託鑑定機關、團體所為之鑑
    定結果，與檢察官選任或囑託為鑑定者，性質上並無差異，
    同具有證據能力。是本件下述行政院衛生署草屯療養院及法
    務部調查局之鑑定書，依上開說明，自具有證據能力。
貳、實體方面：
一、
(一)上揭犯罪事實，業據被告蔡宗祐、羅哲雄於警詢、偵查及審
    理中坦承不諱，核與證人李作協、符宇承、宋滿魁於警詢及
    偵查中；證人紀洪家萍於警詢及偵審中證述情節相符，並有
    通訊監察譯文、通聯紀錄在卷可稽（詳參見附表一、二備註
    所示)。又上開如犯罪事實欄一所示扣案之白色粉末3包經送
    行政院衛生署草屯療養院鑑定結果分別為：淨重9.9824公克
    ，鑑餘淨重9.9814公克；淨重8.32公克，鑑餘淨重8.3183公
    克；淨重0.7134公克，鑑餘淨重0.712公克，之後再送法務
    部調查結鑑定結果：原編號B0000000、B0000000各1包部分
    ，鑑驗淨重計為18.23公克，空包裝總重計2.90公克，純度
    69.36%，純質淨重計12.69公克；原編號00000000包部分，
    鑑驗餘淨重0.69公克，空包裝總重1.22公克，純度57.82%
    ，純質淨重0.41公克，有行政院衛生署草屯療養院鑑定書、
    法務部調查結鑑定書各1份在卷可按(見99年度偵字第22539
    號偵查卷第118頁、本院卷第73頁)。又上開如犯罪事實欄二
    所示扣案羅哲雄所有之白色粉未5包經送行政院衛生署草屯
    療養院鑑定結果分別為：淨重3.2416公克，鑑餘淨重3.208
    公克；淨重0.2723公克、鑑餘淨重0.2713公克；淨重0.4326
    公克，鑑餘淨重0.4308公克；淨重0.237公克，鑑餘淨重0.
    236 2公克；淨重0.4494公克，鑑餘淨重0.4485公克，之後
    再送法務部調查結鑑定結果為：鑑驗淨重計4.61公克，空包
    裝總重5.89公克，純度20.67%，純質淨重計0.95公克；及在
    蔡宗祐房間扣得之白色粉末1包經送行政院衛生署草屯療養
    院鑑定結果為：淨重0.1723公克，鑑餘淨重0.1713公克，之
    後再送法務部調查結鑑定結果為(原編號B0000000)鑑驗淨重
    為0.15公克，空包裝重1.07公克，純度21.09%，純質淨重0.
    04公克，亦有行政院衛生署草屯療養院鑑定書2份、法務部
    調查結鑑定書各1份在卷可按(見99年度偵字第22539號偵查
    卷第118頁、99年度偵字第22538號偵查卷第155頁、本院卷
    第73頁)。且查，證人紀洪家萍於偵查中雖曾證稱：「(羅哲
    雄除交給你1000元的海洛因，有無給你安非他命?)我有向他
    要，他算在我買海洛因的錢裡面，所以有給我一些安非他命
    。」云云。惟證人紀洪家萍於審理中已明確結證「(該次你
    還有無向羅哲雄購買甲基安非他命？)沒有，那是我跟他要
    來吃的。」、「(他有無給你甲基安非他命？)我們並不是在
    病房裡面交易，我有先去病房找羅哲雄，我跟羅哲雄在離開
    病房去車上，該車停在醫院附近的路邊，進入車內後，因為
    他車內有甲基安非他命吸食器，我跟他說我可不可以吸幾口
    ，他說你自己用，我有拿起來用吸3、4口，就拿1000元給他
    ，他就給我1包海洛因。」、「(既然羅哲雄不曾免費提供甲
    基安非他命給你，是你向他買海洛因，他才給你讓吸幾口甲
    基安非他命，甲基安非他命是否有算在買海洛因1000元裡面
    ？)不是。」、「我那天(偵查中)太緊張了，(偵查中所說)
    算在我買海洛因的錢裡面的部分是口誤，事實就是我沒有跟
    他買甲基安非他命，我只是有拿來吸幾口而已。」、「(99
    年8月2日那天你什麼時候跟羅哲雄說好要買海洛因？) 是在
    病房時就講好要買1000元的海洛因。」、「(在病房的時候
    有無講到要買甲基安非他命的事？)沒有。」、「(從病房到
    在車內這段期間，你有無提到你要買甲基安非他命的事？)
    沒有。」、「(離開病房到車內之後你把1000元交給羅哲雄
    ，羅哲雄有馬上把1包海洛因交給你嗎？)有，當場在車上馬
    上交給我，他當時海洛因就是拿在手上。」、「(他把海洛
    因交給你是已經裝好1包，還是當場另外包裝？)他是拿已經
    裝好的給我，不是當場包裝。」、「(提示同上偵字第107頁
    ，你在偵查中說二級(甲基)安非他命是因為他身上有，我因
    有在施用，他就與一級毒品一起算賣給我，何謂一起算賣給
    我？)我在偵訊時太緊張了，過程是我跟他買海洛因，另外
    有跟他要甲基安非他命。」、「(在車內羅哲雄把海洛因交
    給你時，他有先從那包海洛因抽一點出來嗎？)沒有，他就
    直接整包給我。」等語。從而，被告羅哲雄既係與紀洪家萍
    先約好交易價值1000元之海洛因，嗣於車內交易時被告羅哲
    雄亦係直接將1包海洛因交予紀洪家萍，則該1000元顯僅係
    該次交易海洛因1包之代價無誤。又被告羅哲雄因紀洪家萍
    有向其購買海洛因，並因紀洪家萍突然提出要求而臨時另行
    起意無償轉讓甲基安非他命予紀洪家萍施用3口亦在常情之
    內，是被告羅哲雄辯稱：伊是無償轉讓甲基非他命予紀洪家
    萍，並非一併賣甲基安非他命予紀洪家萍等語，應可採信，
    起訴書誤認被告羅哲雄係以1000元代價同時販賣海洛因與甲
    基安非他命予紀洪家萍云云，尚有誤會，附此指明。此外，
    復有搜索扣押筆錄及扣押物品目錄表各2份、刑案現場照片(
    見警卷一第118-119、122-123、126-132頁)及上揭如犯罪事
    實欄一、二所示之扣案物品可資佐證，足認被告2人自白均
    確與事實相符，均堪採信。
(二)查販賣海洛因係政府嚴予查緝之違法行為，且海洛因可任意
    分裝或增減其分量，各次買賣之價格，當亦各有差異，隨供
    需雙方之資力、關係之深淺、需求之數量、貨源之充裕與否
    、販賣者對於資金之需求如何即殷切與否，以及政府查緝之
    態度，進而為各種不同之風險評估，而為機動性之調整，因
    之販賣之利得，除經坦承犯行，或帳冊價量均記載明確外，
    委難察得實情，是縱未確切查得販賣賺取之實際差價，但除
    別有事證，足認係按同一價格轉讓，確未牟利之情形外，尚
    難執此認非法販賣之事證有所不足，致知過坦承者難辭重典
    ，飾詞否認者反得逞僥倖，而失情理之平。況販賣者從各種
    「價差」或「量差」或係「純度」謀取利潤方式，或有差異
    ，然其所圖利益之非法販賣行為目的，則屬相同，並無二致
    ；衡諸海洛因毒品取得不易，量微價高，依一般社會通念以
    觀，凡為販賣之不法勾當者，倘非以牟利為其主要誘因及目
    的，應無甘冒被查緝法辦重刑之危險，平白無端義務為該買
    賣之工作，是其販入之價格必較售出之價格低廉，而有從中
    賺取買賣差價牟利之意圖及事實，應屬符合論理法則且不違
    背社會通常經驗之合理判斷。查被告2人分別與上開如附表
    一、二所示之購毒者等人並非至親，若無藉此牟利之情，自
    無費心自甘承受重典，特地約定地點見面，將前揭價值分別
    為1000元至3000元不等之海洛因無償贈予該等購毒者之理。
    是本件被告2人確具營利之意圖，而分別為前述販賣金額分
    別為1000元至3000元不等之海洛因予各該購毒者等人即堪認
    定。綜上所述，本件事證明確，被告2人犯行均堪認定，均
    應依法論科。
二、
(一)按海洛因、甲基安非他命分別係毒品危害防制條例第2條第2
    項第1款、第2款所稱之第一級、第二級毒品，不得持有、轉
    讓或販賣；又甲基安非他命類藥品，業經行政院衛生署於69
    年12月8日以衛署藥字第301124號公告列入藥物藥商管理法
    之禁藥管理，嗣於79年10月9日以衛署藥字第904142號公告
    將甲基安非他命列入化學合成麻醉藥品管理，但仍不失其為
    禁藥之性質，為藥事法第22條第1項第1款所規定之禁藥。而
    藥事法第83條第1項係於93年4月21日修正公布，同年月23
    日施行，為毒品危害防制條例之後法；且藥事法第83條第1
    項之法定刑為7年以下有期徒刑，得併科新臺幣500萬元以下
    罰金，與毒品危害防制條例第8條第2項之法定刑為6月以上
    ，5年以下有期徒刑，得併科新臺幣70萬元以下罰金相較後
    ，以藥事法第83條第1項之法定刑為重。復以毒品之範圍尚
    包括影響精神物質與其製品，而藥事之管理，亦非僅止於藥
    品之管理，毒品未必均係經公告列管之禁藥，禁藥亦非必均
    為毒品，毒品危害防制條例與藥事法二者，並無必然之特別
    法與普通法關係。又按次按轉讓毒品達一定數量者，加重其
    刑至2分之1，其標準由行政院定之；又轉讓第一級毒品達淨
    重5公克以上者，加重其刑至2分之1，毒品危害防制條例第8
    條第6項及轉讓持有毒品加重其刑之數量標準第2條第1項第1
    款規定甚明。是除有轉讓之第二級毒品達毒品危害防制條例
    第8條第6項之一定數量（依行政院發布之轉讓毒品加重其刑
    之數量標準，轉讓第一級毒品數量達5公克以上者，第二級
    毒品數量達淨重10公克以上者，加重其刑至2分之1），經依
    法加重其刑後之法定刑較藥事法第83條第1項之法定刑為重
    之情形外，因藥事法第83條第1項為後法，且為重法，二者
    有法條競合關係，應優先適用藥事法處罰。經查，被告羅哲
    雄轉讓予紀洪家萍施用之第二級毒品甲基安非他命數量僅係
    供紀洪家萍施用3口，業經證人紀洪家萍於審理中結證在卷
    ，復查無其他積極證據可資證明被告羅哲雄上開轉讓之甲基
    安非他命已達淨重10公克，自不得依毒品危害防制條例第8
    條第6項規定加重其刑。
(二)核被告蔡宗佑如附表一各編號所為，均係犯毒品危害防制條
    例第4條第1項之販賣第一級毒品罪；被告羅哲雄如附表二編
    號1至6及7號所為，則分係犯毒品危害防制條例第4條第1項
    之販賣第一級毒品罪及藥事法第83條第1項之轉讓禁藥罪(
    各次犯行之罪名均詳附表二各該編號所示)。又被告羅哲雄
    如犯罪事實欄三部分所示犯行，係無償轉讓第二級毒品予紀
    洪家萍，檢察官誤認係販賣第二級毒品予紀洪家萍尚有未合
    ，固如前述，惟因此部分之基本犯罪事實係屬同一，本院自
    應予以審理，並依法變更此部分之起訴法條(最高法院99年
    度臺上字第3063、2741、2817、853、98年度臺上字第7884
    、6478號判決意旨參照)。又被告蔡宗祐為販賣而持有海洛
    因；被告羅哲雄為販賣海洛因、轉讓甲基安非他命而持有海
    洛因、甲基安非他命之低度行為，應各為其販賣、轉讓之高
    度行為所吸收，均不另論罪。。再被告羅哲雄轉讓甲基安非
    他命犯行部分，應優先適用藥事法第83條第1項規定，論罪
    科刑，既如前述。則被告羅哲雄於偵查及審判中雖均自白轉
    讓第二級毒品之犯罪，但藥事法並無轉讓毒品者，於偵查及
    審判中自白應減輕其刑之特別規定，自無割裂適用毒品危害
    防制條例第17條第2項減輕其刑之餘地。查，被告蔡宗祐前
    於96年間因施用第一、二級毒品案件，經本院判處有期徒刑
    1年2月、9月，應執行有期徒刑1年9月確定，甫於98年9月17
    日假釋期滿未經撤銷視為執行完畢；被告羅哲雄前於98年間
    因施用第二級毒品案件，經法院判處有期徒刑6月確定，於
    99年4月2日易科罰金執行完畢等情，有臺灣高等法院被告前
    案紀錄表附卷可查，其2人均於受有期徒刑執行完畢後5年內
    故意再犯本件有期徒刑以上之各罪，均為累犯，除法定本刑
    為死刑、無期徒刑部分依法不得加重外，其餘法定刑為有期
    徒刑及罰金刑部分均應依法加重其刑。又被告蔡宗祐就附表
    一編號1至20號所示販賣第一級毒品犯行；被告羅哲雄就附
    表二編號1至6號所示販賣第一級毒品犯行，均於偵查及審理
    中自白犯罪，均應依毒品危害防制條例第17條第2項規定，
    各減輕其刑。再按毒品危害防制條例第17條第1項規定：犯
    第4條至第8條、第10條或第11條之罪，供出毒品來源，因而
    查獲其他正犯或共犯者，減輕或免除其刑，該規定所稱「供
    出毒品來源，因而查獲其他正犯或共犯者」，係指犯罪行為
    人供出毒品來源之對向性正犯，或與其具有共同正犯、共犯
    （教唆犯、幫助犯）關係之毒品由來之人的相關資料，諸如
    其前手或共同正犯、共犯之姓名、年籍、住居所或其他足資
    辨別之特徵等項，使調查或偵查犯罪之公務員得據以對之發
    動調查或偵查程序，並因此而確實查獲其人、其犯行者，始
    足該當（最高法院99年度臺上字第2218號判決可資參照）。
    查被告羅哲雄、蔡宗祐為警查獲後，均供出其毒品係購自葉
    璨鳴，因而查獲上游販毒者葉璨鳴曾於99年9月2日販賣海洛
    因予被告2人乙節，有臺灣臺中地方法院檢察署函及本院100
    年度訴字第765號刑事判決各1份在卷可按(見本院卷第192頁
    、174頁)，是被告羅哲雄如附表二編號1至3號所示販賣第一
    級毒品犯行部分(該3次販賣海洛因之時間均在99年9月2日之
    後)，均應依毒品危害防制條例第17條第1項規定減輕其刑，
    並各遞減其刑。復按刑法第59條之減輕其刑，係裁判上之減
    輕，必以犯罪之情狀可憫恕，認為宣告法定最低度之刑猶嫌
    過重者，始有其適用；如別有法定減輕之事由，應先依法定
    減輕事由減輕其刑後，猶嫌過重時，始得為之；若有2種以
    上法定減輕事由，仍應先依法定減輕事由遞減其刑後，猶嫌
    過重時，始得再依刑法第59條規定酌減其刑，最高法院88年
    度臺上字第1862號判決意旨可資參照。又販賣第一級毒品罪
    之法定刑為「死刑或無期徒刑；處無期徒刑者，得併科新臺
    幣2千萬元以下罰金」。其法定刑既為死刑、無期徒刑，別
    無其他自由刑之規定，刑度可謂重大。然同為販賣第一級毒
    品之人，其原因動機不一，犯罪情節未必盡同，或有大盤毒
    梟者，亦有中、小盤之分，甚或僅止於吸毒者友儕間為求互
    通有無而為販賣者亦有之，其販賣行為所造成危害社會之程
    度自屬有異，法律科處此類犯罪，所設之法定最低本刑卻同
    為死刑或無期徒刑，且處無期徒刑者，得併科新臺幣2千萬
    元以下之罰鍰，不可謂不重。於此情形，倘依其情狀處以有
    期徒刑，即足以懲儆，並可達防衛社會之目的者，自非不可
    依客觀之犯行與主觀之惡性二者加以考量其情狀是否有可憫
    恕之處，適用刑法第59條之規定酌量減輕其刑，期使個案裁
    判之量刑，能斟酌至當，符合比例原則。又販賣第一級毒品
    海洛因之犯行，前雖已依毒品危害防制條例第17條第2項規
    定減輕其刑而減為無期徒刑或20年以下15年以上有期徒刑（
    依刑法第65條第2項），再依同條例第17條第1項遞減輕其刑
    後之最低刑度即有期徒刑5年（亦即依刑法第66條但書規定
    ，但同時有免除其刑之規定者，其減輕得減至3分之2）仍嫌
    過重，惟就其個案販賣毒品海洛因之情節輕重，如不能再考
    量有無上揭所述刑法第59條酌量減輕其刑之情形，則使被告
    2人在即便未坦承犯行或未供出來源之情況，可依刑法第59
    條之規定酌量減輕其刑之規定之適用，顯然有失衡平，亦無
    異喪失鼓勵被告就犯行自白或供出來源之立法意旨。查本件
    被告2人販賣第一級毒品海洛因犯行，固無視國家對於杜絕
    毒品危害之禁令，行為固屬不當，而應予非難，然其2人所
    犯上開販賣毒品海洛因犯行部分，其等各次販賣金額分別為
    1000元至3000元不等，各次販賣之數量實不多，所犯之罪質
    無論在客觀犯行上、主觀之惡性上，均顯然與一般之中、大
    盤有別，為使此部分之量刑輕重與其行為之罪質間能符合比
    例原則，爰就被告2人本件各次販賣毒品海洛因之犯行均依
    刑法第59條之規定，再予遞減輕其刑。又被告蔡宗祐如附表
    一各編號及被告羅哲雄如附表二編號1至6號部分所示犯行，
    同時具有加重(法定刑為死刑、無期徒刑部分依法不得加重
    ，業如前述)及減輕事由，應依法先加重後減(遞減)輕之。
(三)按犯毒品危害防制條例第4-8條之罪，供出毒品來源，因而
    破獲者，依同條例第17條第1項得減輕其刑之規定。其所稱
    「供出毒品來源，因而破獲者」，係指被告供出毒品來源之
    有關資料，諸如前手之姓名、年籍、住居所、或其他足資辨
    別之特徵等，使調查或偵查犯罪之公務員因而對之發動調查
    或偵查「並破獲者」而言。申言之，被告之「供出毒品來源
    」，與調查或偵查犯罪公務員對之發動調查或偵查並進而破
    獲之間，論理上須具有先後且相當之因果關係，非謂被告一
    有「自白」、「指認」毒品來源之人，而破獲在後，即得依
    上開規定予以減刑。經查，本件被告2人供出上手葉璨鳴後
    ，經檢察官偵查結果僅認葉璨鳴曾於99年9月2日及9月旬各
    販賣海洛因1次予被告2人，且經本院以100年度訴字第765號
    審理結果，僅認定葉璨鳴曾於99年9月2日販賣海洛因予被告
    2 人1次乙節，有本院100年度訴字第765號刑事判決1份在卷
    可稽。且查，被告蔡宗祐於該案(即葉璨鳴販毒案)審理中以
    證人身分結證稱：伊向葉璨鳴購買過2次毒品，第1次是在永
    隆路租屋處，伊毒品來源有葉璨鳴及其他伊只知綽號之人，
    永隆路是伊於99年8月底承租，伊也是於99年8月底才到永隆
    路住等語；被告羅哲雄於該案(即葉璨鳴販毒案)審理中以證
    人身分結證稱：伊之前於警詢及偵查中所述向葉璨鳴購買海
    洛因之證述不實在，事實上伊與葉璨鳴不熟悉，也不認識葉
    璨鳴，伊於警詢及偵查中是為了交保才那樣說，伊不認識葉
    璨鳴，伊毒品來源是向別人拿的，電話伊已忘記，蔡宗祐跟
    別人買毒品時伊並不知悉，也未與蔡宗祐合買過毒品，伊於
    99年9月29日為警查扣之毒品是向綽號阿明之人調的，伊係
    於99年9月初才跟蔡宗祐一起去永隆路住云云(見本院卷第18
    0-187頁)。從而，本案被告2人於99年9月2日前所為販賣海
    洛因犯行部分，顯未因被告2人之供述而查獲何上手或共同
    正犯，自不符合毒品危害防制條例第17條第1項「因而破獲
    者」之要件(最高法院99年臺上字第1072號判決意旨參照)，
    是被告2人就此部分均尚難認符合毒品危害防制條例第17條
    第1項之減輕或免除其刑規定，附此敘明。
(四)爰分別審酌被告2人分別有如犯罪事實欄一、二所載之前科
    ，有臺灣高等法院被告前案紀錄表在卷可按，素行均非佳；
    其等均明知海洛因乃戕害他人身心之毒品，竟無視國家杜絕
    毒品犯罪之禁令，為貪圖不法利益，鋌而走險販毒，戕害國
    民身心健康，危害社會治安情節甚鉅，惡性非小，惟兼慮及
    被告蔡宗祐販賣毒品之次數雖計為20次，惟對象僅有2人(其
    中李作協19次，符宇承1次)，被告羅哲雄販賣毒品之次數計
    為6次、對象為4人，被告2人販賣之海洛因數量均尚非至鉅
    、其等各次交易金額；被告羅哲雄所轉讓之第二級毒品數量
    尚微，及衡酌被告2人犯罪後於警詢及偵審中均直承犯行之
    態度，並審酌其等生活狀況、智識程度、犯罪之動機、目的
    、手段等一切情狀，分別就被告蔡宗祐及羅哲雄如附表一及
    附表二各編號所示各罪，各量處如附表一、二各編號所示之
    刑，並定其應執行之刑。
(五)且查：
1、本次刑法修正既依據「刑罰公平原則」之考量，刪除有關連
   續犯之規定，並將含有連續犯性質之常業犯一併全數刪除（
   參見刑法修正草案總說明），其立法理由略為：實務上之見
   解對於「同一罪名」之認定過寬，所謂「概括犯意」經常可
   連綿數年之久，「且在採證上多趨於寬鬆」，每每在起訴之
   後，最後事實審判決之前，對繼續犯同一罪名之罪者，均適
   用連續犯之規定論處，不無鼓勵犯罪之嫌，亦使國家刑罰權
   之行使發生不合理之現象等語。但立法理由同時謂：對於竊
   盜、吸毒（施用毒品）之習慣犯，恐因數罪併罰而有量刑過
   重而產生不合理之現象一節，在實務運用上應可參考德、日
   等國之經驗，委由學界及實務以補充解釋之方式，發展接續
   犯之概念，對於合乎接續犯或包括的一罪之情形，認為構成
   單一之犯罪，以限縮數罪併罰之範圍，用以解決上述問題。
   本次刑法修正既廢除連續犯及常業犯之規定，為達罰當其罪
   ，符合罪刑相當之目的，自不宜以原有連續犯或常業犯量刑
   標準之舊思維，為數罪併罰定執行刑之依據，且修法前實務
   上因被告較起訴後或較前之詐欺取財行為未及為法院審酌，
   復因二者具有連續犯關係而為前案既判力所及，致無法對被
   告該次詐欺取財行為予以論罪處罰之不合理現象所在多有，
   此次修法刪除連續犯規定而論以數罪併罰結果，一方面可避
   免上述不合理現象之發生，另方面透過法院嗣後以裁定定其
   應執行之刑時，得以綜合審酌裁量出一適當之應執行刑，應
   更能切合此次修法用意，並解決修法理由所謂恐因數罪併罰
   而有量刑過重而產生不合理現象之問題。又按法律上屬於自
   由裁量之事項，並非概無法律性之拘束；法院就自由裁量權
   之行使，除不得逾越法律所規定範圍之外部性界限外，尚應
   受比例原則、公平正義原則之規範，謹守法律秩序之理念，
   體察法律之規範目的，使其結果實質正當，合於裁量之內部
   性界限，俾與立法本旨相契合。刑法第51條第5款規定數罪併
   罰，宣告多數有期徒刑者，應於各刑中之最長期以上，各刑
   合併之刑期以下，定其應執行之刑期，但不得逾30年，其就
   數罪併罰，固非採併科主義，而係採限制加重主義，就俱發
   各罪中，以最重之宣告刑為基礎，由法院參酌他罪之宣告刑
   ，裁量加重定之，且不得逾法定之30年最高限制，此即外部
   性界限；然上揭定其應執行刑，既屬刑法賦予法院自由裁量
   之事項，其應受內部性界限之拘束，要屬當然。而刑法修正
   將連續犯、常業犯規定悉予刪除，考其立法目的，係基於刑
   罰公平原則考量，杜絕僥倖犯罪心理，並避免鼓勵犯罪之誤
   解，乃改採一行為一罪一罰。是定其刑期時，除仍應就各別
   刑罰規範之目的、輕重罪間體系之平衡、整體犯罪非難評價
   、各行為彼此間之偶發性、與被告前科之關聯性、各行為所
   侵害法益之專屬性或同一性、數罪對法益侵害之加重效應、
   罪數所反映之被告人格特性與犯罪傾向、社會對特定犯罪例
   如一再殺人或販毒行為處罰之期待等，為綜合判斷外，尤須
   參酌上開實現刑罰公平性，以杜絕僥倖、減少犯罪之立法意
   旨，為妥適之裁量，倘違背此內部性界限，即屬權利濫用之
   違法（最高法院96年度臺上字第7583號判決意旨參照）。
2、「科刑時應以行為人之責任為基礎，並審酌一切情狀，尤應
   注意下列事項，為科刑輕重之標準：一、犯罪之動機、目的
   。二、犯罪時所受之刺激。三、犯罪之手段。四、犯罪行為
   人之生活狀況。五、犯罪行為人之品行。六、犯罪行為人之
   智識程度。七、犯罪行為人與被害人之關係。八、犯罪行為
   人違反義務之程度。九、犯罪所生之危險或損害。十、犯罪
   後之態度。」，刑法第57條定有明文。從而，法院於定應執
   行刑時，自應本於前揭原則、界限，綜合考量前揭一切情狀
   ，定出一罰當其罪之應執行刑，而非僅依各次宣告刑之數字
   ，單純透過加減乘除之四則運算，認為必符合若干比例，才
   算符合「比例原則」。本案經本院綜合考量被告2人犯罪期間
   、犯罪次數、販賣、轉讓毒品種類、數量、對象、合計販毒
   所得金額，及被告2人犯罪後於警詢及偵審中均直承犯行之態
   度暨考量刑罰之邊際效益等一切情狀，認上開對被告2人所宣
   告之主刑部分，應分別定其應執行刑如主文所示，以達罰當
   其罪及符合比例原則目的，併此說明。
(六)按以營利為目的販入毒品，經多次販賣後，持有剩餘毒品被
    查獲者，其各次販賣毒品行為如併合處罰，該持有剩餘毒品
    之低度行為，應僅為最後一次販賣毒品之高度行為所吸收，
    不另論罪。故就該查獲之剩餘毒品，祗能於最後一次之販賣
    毒品罪宣告沒收銷燬，不得於各次販賣毒品罪均宣告沒收銷
    燬。」（最高法院97年度臺上字第44 41號判決意旨參照）
    。查，上開如犯罪事實欄一部分所示扣案之第一級毒品海洛
    因3包，係被告蔡宗祐所有供販賣毒品所用之物，業據被告
    蔡宗祐於審理中供明在卷。另上開如犯罪事實欄二部分所示
    扣案被告羅哲雄所有之第一級毒品海洛因5包，係被告羅哲
    雄所有供販賣毒品所用之物，亦據被告羅哲雄於審理中供明
    屬實。且查，被告蔡宗祐、羅哲雄固曾於99年9月2日購買海
    洛因，惟尚難遽認上揭扣案之海洛因確與本案無關，爰分別
    就如犯罪事實欄一及二(不含在蔡宗祐房間內扣得之海洛因1
    包)所示鑑餘之第一級毒品海洛因3包(鑑餘淨重計18.92公克
    ) 及5包(鑑驗淨重計4.61公克)，分別於被告蔡宗祐如附表
    一編號20號所示犯行部分及被告羅哲雄如附表二編號2號所
    示犯行部分宣告沒收銷燬。又行政院衛生署草屯療養院執行
    毒品鑑定之又行政院衛生署草屯療養院執行毒品鑑定之「淨
    重」係以刮勺儘可能將檢體取出秤其重量為原則，檢體與包
    裝袋無法完全析離，故包裝袋仍可能有極微量檢體殘留，若
    以該包裝袋檢驗，確有檢出海洛因之可能，業經行政院衛生
    署草屯療養院以98年4月21日草療鑑字第0980002432號函釋
    在案。且法務部調查局係以一般傾倒方式，將包裝袋內之海
    洛因倒出與包裝袋分離而秤重，必要時亦會輔以刮杓取袋內
    粉末，然無論依上述何種方式分離，包裝袋內均會有極微量
    海洛因殘留，檢驗結果「空包裝袋量」係指上述方式將包裝
    袋內海洛因與包裝袋分離後所得到之包裝重，如前所述，包
    裝袋內會有海洛因殘留等節，業經法務部調查局以93年3月
    19日調科壹字第09300113060號函釋在案(見法官辦理刑事案
    件參考手冊(一)毒品危害防制條例部分，司法院94年12月編
    印，第334頁)，足見上開扣案之海洛因白色粉末，顯均與用
    以包裝該等第一級毒品海洛因之空包裝袋均難以完全分離，
    亦均應依毒品危害防制條例第十八條第一項前段之規定，連
    同殘留之微量海洛因一併予以宣告沒收銷燬之。
(七)按毒品危害防制條例第19條第1項規定，犯販賣毒品罪者，
    其犯罪所得之財物均沒收之，係採義務沒收主義，且不及於
    因犯罪所得之利益（最高法院89年度臺上字第1244號判決意
    旨參照）。故販賣毒品所得之對價，不問其中成本若干，利
    潤多少，均應全部諭知沒收，貫徹政府查禁煙毒之決心，以
    符立法本旨。又犯毒品危害防制條例第4條之販賣第一級或
    第二級毒品罪者，依同條例19條第1項規定，其因犯罪所得
    之物沒收之，如全部或一部不能沒收時，追徵其價額或以其
    財產抵償之。上開規定性質上係沒收之補充規定。其屬於本
    條所定沒收之標的，如得以直接沒收者，判決主文僅宣告沒
    收即可，不生「追徵其價額」或「以其財產抵償之」問題，
    須沒收之標的全部或一部不能沒收時，始生「追徵其價額」
    或「以其財產抵償之」選項問題。而「追徵其價額」或「以
    其財產抵償之」係屬兩種選項，分別係針對現行貨幣以外之
    其他財產與現行貨幣而言；本規定所稱「追徵其價額」者，
    係指所沒收之物為金錢以外之其他財物而無法沒收時，因其
    實際價值不確定，應追徵其價額，使其繳納與原物相當之價
    額，並無以其財產抵償之問題。倘嗣後追徵其金錢價額，不
    得結果而須以其財產抵償者，要屬行政執行機關依強制執行
    之法律之執行問題，即無不能執行之情形，自毋庸諭知「或
    以其財產抵償之」。如不能沒收之沒收標的為金錢時，因價
    值確定，判決主文直接宣告「以其財產抵償之」即可，不發
    生追徵價額之問題，最高法院99年度第5次刑事庭會議決議
    參照。本案被告蔡宗祐如附表一編號1號所示販賣毒品所得
    即0000000000號SIM卡及不詳門號SIM卡各1張，雖均未扣案
    ，仍均應依毒品危害防制條例第19條第1項規定宣告沒收之
    ，如全部或一部不能沒收時，追徵其價額。又被告蔡宗祐如
    附表一編號2至20號及被告羅哲雄如附表二編號1-6號所示各
    該次販賣毒品所得價金(詳如各該附表編號所載)，雖均未扣
    案，仍均應依毒品危害防制條例第19條第1項規定宣告沒收
    之，如全部或一部不能沒收時，以其之財產抵償之。且查，
    如附件所示扣案之電子磅秤1臺、LG廠牌行動電話機1支均係
    被告蔡宗祐所有供犯罪所用之物；如犯罪事實欄二所示扣案
    之電子磅秤1臺係被告羅哲雄所有供販賣海洛因所用之物，
    業據被告蔡宗祐及羅哲雄於審理中分別供明在卷，均應依毒
    品危害防制條例第19條第1項規定予以宣告沒收。再按犯販
    賣第一、二級毒品罪，其供犯罪所用之財物，固應優先適用
    毒品危害防制條例第19條第1項義務沒收之規定，宣告沒收
    ；但如係供犯罪預備之物，則不能適用上開特別規定，而應
    依刑法第38條第1項第2款為沒收之諭知(最高法院99年度臺
    上字第4912號判決意旨參照)。查，扣案如附件所示之夾鍊
    袋1包，係被告蔡宗祐所有預備供販賣海洛因所用之物；扣
    案如犯罪事實欄二所示之夾鍊袋1包，係被告羅哲雄所有預
    備供販賣海洛因所用之物，業據被告2人於審理中分別供述
    在卷，爰均依刑法第38條第1項第2款規定予以宣告沒收。再
    者，未扣案之0000000000、0000000000、0000000000、0000
    000000號行動電話，均係被告蔡宗祐所有供犯罪所用之物，
    業據被告蔡宗祐於審理中供明在卷，均應依毒品危害防制條
    例第19條第1項規定宣告沒收之，如全部或一部不能沒收時
    ，追徵其價額。又未扣案之被告羅哲雄販賣海洛因所用之
    0000000000號行動電話1支(含SIM卡1張)、0000000000號SIM
    卡1張及扣案如附件一所示LG廠牌行動電話機1支固係供被告
    羅哲雄販賣海洛因所用之物，惟該2支手機及SIM卡均係被告
    蔡宗祐所有之物，僅係被告蔡宗祐將該2支手機及SIM卡均提
    供予被告羅哲雄使用，業據被告2人於偵審中供明無誤。再
    參之其中LG廠牌行動電話機1支，被告羅哲雄使用後復歸還
    予被告蔡宗祐，嗣於上開時地為警在被告蔡宗祐身上查獲該
    支LG廠牌行動電話機1支乙節，尚難認該2支手機及SIM卡係
    屬被告羅哲雄所有，爰均不在被告羅哲雄本案販賣海洛因犯
    行部分予以宣告沒收。再按沒收為從刑，基於主從不可分原
    則，自應附隨於主刑而為宣告，毒品危害防制條例第18條第
    1項規定：查獲之第一、二級毒品，不問屬於犯人與否，沒
    收銷燬之；所謂「查獲」之第一、二級毒品，當係指經有罪
    判決書事實欄認定與被告犯罪事實有密切關聯之毒品而言。
    至於案內查獲之毒品，如與事實審法院所認定被告本案之犯
    罪事實全然無關，則法院未予宣告沒收銷燬，自不違法(最
    高法院97年度臺上字第4108號判決、93年度臺上字第744號
    判決、臺灣高等法院臺中分院99年度上訴字第2503號判決、
    97年度上訴字第2989號判決意旨參照)。查上揭如附件所示
    扣案之第二級毒品甲基安非他命及如犯罪事實欄二所示在被
    告蔡宗祐房間內扣案之海洛因1包，均係被告蔡宗祐所有供
    己施用之毒品，與本案販賣海洛因犯行無關，亦據被告蔡宗
    祐於審理中供明在卷，復查無積極證據足認該甲基安非他命
    及海洛因各1包確與被告蔡宗祐本案販賣海洛因犯行有所關
    聯，且被告蔡宗祐於上揭時地為警查獲後，亦為警查獲其施
    用海洛因及甲基安非他命犯行，業經本院以99年度訴字第33
    46號判處罪刑在案，亦有本院99年度訴字第3346號判決1份
    在卷可考，是此部分扣案之海洛因及甲基安非他命各1包，
    自無從附隨於本案主刑而為沒收銷燬之諭知。又扣案之針筒
    及如附件編號6至8、10、11號所示之手機、SIM卡，均與被
    告2人本案犯行無關，業據被告2人於審理中供明在卷，復查
    無其他積極證據足認該等物品確與被告2人本案犯行有何關
    聯，亦均不予宣告沒收，起訴書誤認如附件編號6至8號、10
    、11號所示之手機5支，亦係被告2人供本案犯罪所用之物，
    請求予以宣告沒收云云，尚有未合，尚難准許，應予駁回，
    均附此指明。
據上論斷，應依刑事訴訟法第299條第1項前段、第300條，藥事
法第83條第1項，毒品危害防制條例第4條第1項、第17條第1項、
第2項、第18條第1項前段、第19條第1項，刑法第11條、第59條
、第47條第1項、第38條第1項第2款、第51條第5款、第9款，判
決如主文。
中    華    民    國   100    年    6     月    22    日
                  刑事第十一庭審判長法  官  林慧英
                                    法  官  廖純卿
                                    法  官  江奇峰
以上正本證明與原本無異。
如不服本判決應於收受判決後10日內向本院提出上訴書狀，並應
敘述具體理由；其未敘述上訴理由者，應於上訴期間屆滿後20日
內向本院補提理由書（均須按他造當事人之人數附繕本）「切勿
逕送上級法院」。
                                   書記官  林素珍
中    華    民    國   100    年    6     月    22    日
附錄本案論罪科刑法條：
毒品危害防制條例第4條第1項：
製造、運輸、販賣第一級毒品者，處死刑或無期徒刑；處無期徒
刑者，得併科新臺幣二千萬元以下罰金。
毒品危害防制條例第8條第2項：
轉讓第二級毒品者，處六月以上五年以下有期徒刑，得併科新臺
幣七十萬元以下罰金。
藥事法第83條第1項：
明知為偽藥或禁藥，而販賣、供應、調劑、運送、寄藏、牙保、
轉讓或意圖販賣而陳列者，處七年以下有期徒刑，得併科新臺幣
五百萬元以下罰金。
附表一:(被告蔡宗祐部分)
┌─┬─────────────┬───┬────┬──────────┐
│編│犯罪事實                  │購毒者│罪名    │宣告刑(含主刑及從刑)│
│號│                          │(備註)│        │                    │
│  │                          │      │        │                    │
├─┼─────────────┼───┼────┼──────────┤
│  │蔡宗祐基於販賣第一級毒品海│李作協│毒品危害│蔡宗祐販賣第一級毒品│
│1 │洛因以營利之犯意，由李作協│(譯文 │防制條例│，累犯，處有期徒刑捌│
│  │持用門號0000-000000號行動 │見99年│第4條第1│年。未扣案之販賣毒品│
│  │電話於99年07月2日11時53分 │度偵字│項之販賣│所得0000000000號SIM │
│  │許起至同日13時39分許止，接│第2253│第1級毒 │卡及不詳門號SIM卡各 │
│  │續與蔡宗祐所有供己持用門號│8號偵 │品罪    │壹張均沒收，如全部或│
│  │0000-000000號行動電話聯絡 │查卷第│        │一部不能沒收時，追徵│
│  │，約定以2張行動電話易付卡 │30-31 │        │其價額；扣案之電子磅│
│  │向蔡宗祐購買第一級毒品海洛│頁)   │        │秤壹臺及夾鍊袋壹包均│
│  │因，每張SIM卡以新臺幣(下同│      │        │沒收，未扣案之0934-4│
│  │)1500元計價。雙方旋於同日 │      │        │02696號行動電話壹支(│
│  │在臺中市○村路○○○路口，│      │        │含SIM卡壹張)沒收，如│
│  │由李作協將0000000000號及另│      │        │全部或一部不能沒收時│
│  │一門號不詳之行動電話易付卡│      │        │，追徵其價額。      │
│  │各1張(計2張)交予蔡宗祐，蔡│      │        │                    │
│  │宗佑則交付價值3000元之第一│      │        │                    │
│  │級毒品海洛因一小包予李作協│      │        │                    │
│  │而完成交易。              │      │        │                    │
├─┼─────────────┼───┼────┼──────────┤
│  │蔡宗祐基於販賣第一級毒品海│李作協│毒品危害│蔡宗祐販賣第一級毒品│
│2 │洛因以營利之犯意，由李作協│(譯文 │防制條例│，累犯，處有期徒刑捌│
│  │持用門號0000-000000號行動 │見同上│第4條第1│年。未扣案之販賣毒品│
│  │電話於99年07月3日15時39分 │卷第31│項之販賣│所得新臺幣貳仟元沒收│
│  │許與蔡宗祐所有供己持用之09│頁)   │第1級毒 │，如全部或一部不能沒│
│  │00-000000號行動電話聯絡後 │      │品罪    │收時，以其財產抵償之│
│  │，雙方旋於同日在臺中市美村│      │        │，扣案之電子磅秤壹臺│
│  │路與民生路口之向上國中附近│      │        │及夾鍊袋壹包均沒收，│
│  │，由李作協交付現金2000元予│      │        │未扣案之0000-000000 │
│  │蔡宗祐，蔡宗祐交付價值2000│      │        │號行動電話壹支(含SIM│
│  │元之第一級毒品海洛因一小包│      │        │卡壹張)沒收，如全部 │
│  │（約0.3公克）李作協而完成 │      │        │或一部不能沒收時，追│
│  │交易。                    │      │        │徵其價額。          │
├─┼─────────────┼───┼────┼──────────┤
│  │蔡宗祐基於販賣第一級毒品海│李作協│毒品危害│蔡宗祐販賣第一級毒品│
│3 │洛因以營利之犯意，由李作協│(譯文 │防制條例│，累犯，處有期徒刑捌│
│  │持用門號0000-000000號行動 │見同上│第4條第1│年。未扣案之販賣毒品│
│  │電話於99年07月6日11時26分 │卷第31│項之販賣│所得新臺幣貳仟元沒收│
│  │許與蔡宗祐所有供己持用之09│頁)   │第1級毒 │，如全部或一部不能沒│
│  │00-000000號行動電話聯絡後 │      │品罪    │收時，以其財產抵償之│
│  │，雙方旋於同日在臺中市美村│      │        │，扣案之LG廠牌行動電│
│  │路與五權五街路口附近，由李│      │        │話壹支、電子磅秤壹臺│
│  │作協交付現金2000元予蔡宗祐│      │        │及夾鍊袋壹包均沒收，│
│  │，蔡宗祐交付價值2000元之第│      │        │未扣案之0000-000000 │
│  │一級毒品毒品海洛因一小包（│      │        │號SIM卡壹張沒收，如 │
│  │約0.3公克）予李作協而完成 │      │        │全部或一部不能沒收時│
│  │交易。                    │      │        │，追徵其價額。      │
├─┼─────────────┼───┼────┼──────────┤
│  │蔡宗祐基於販賣第一級毒品海│李作協│毒品危害│蔡宗祐販賣第一級毒品│
│4 │洛因以營利之犯意，由李作協│(譯文 │防制條例│，累犯，處有期徒刑捌│
│  │持用門號0000-000000號行動 │見同上│第4條第1│年。未扣案之販賣毒品│
│  │電話於99年07月8日11時21分 │卷第31│項之販賣│所得新臺幣貳仟元沒收│
│  │許與蔡宗祐所有供己持用之  │頁)   │第1級毒 │，如全部或一部不能沒│
│  │0000-000000號行動電話聯絡 │      │品罪    │收時，以其財產抵償之│
│  │後，雙方旋於同日在臺中市美│      │        │，扣案之LG廠牌行動電│
│  │村路與五權八街口附近，由李│      │        │話壹支、電子磅秤壹臺│
│  │作協交付現金2000元予蔡宗祐│      │        │及夾鍊袋壹包均沒收，│
│  │，蔡宗祐交付價值2000元之第│      │        │未扣案之0000 -000000│
│  │一級毒品毒品海洛因一小包（│      │        │號SI M卡壹張沒收，如│
│  │約0.3公克）予李作協而完成 │      │        │全部或一部不能沒收時│
│  │交易。                    │      │        │，追徵其價額。      │
├─┼─────────────┼───┼────┼──────────┤
│  │蔡宗祐基於販賣第一級毒品海│李作協│毒品危害│蔡宗祐販賣第一級毒品│
│5 │洛因以營利之犯意，由李作協│(譯文 │防制條例│，累犯，處有期徒刑柒│
│  │持用門號0000-000000號行動 │見同上│第4條第1│年拾月。未扣案之販賣│
│  │電話於99年07月9日17時8分許│卷第31│項之販賣│毒品所得新臺幣壹仟元│
│  │至21時14分許接續與蔡宗祐所│-33頁)│第1級毒 │沒收，如全部或一部不│
│  │有供己持用0000-000000號行 │      │品罪    │能沒收時，以其財產抵│
│  │動電話聯絡後，雙方旋於同日│      │        │償之，扣案之LG廠牌行│
│  │在臺中市○村路○○○○街路│      │        │動電話壹支、電子磅秤│
│  │口附近，由李作協交付現金  │      │        │壹臺及夾鍊袋壹包均沒│
│  │1000元予蔡宗祐，蔡宗祐再交│      │        │收，未扣案之0000-000│
│  │付價值1000元之第一級毒品海│      │        │569號SIM卡壹張沒收，│
│  │洛因一小包（約0.15公克）予│      │        │如全部或一部不能沒收│
│  │李作協而完成交易。        │      │        │時，追徵其價額。    │
├─┼─────────────┼───┼────┼──────────┤
│  │蔡宗祐基於販賣第一級毒品海│李作協│毒品危害│蔡宗祐販賣第一級毒品│
│6 │洛因以營利之犯意，由李作協│(譯文 │防制條例│，累犯，處有期徒刑捌│
│  │持用門號0000-000000號行動 │見同上│第4條第1│年。未扣案之販賣毒品│
│  │電話於99年07月10日12時4分 │卷第33│項之販賣│所得新臺幣貳仟元沒收│
│  │許至16時31分許接續與蔡宗祐│頁)   │第1級毒 │，如全部或一部不能沒│
│  │所有供己持用0000-000000號 │      │品罪    │收時，以其財產抵償之│
│  │行動電話聯絡後，雙方旋於同│      │        │，扣案之LG廠牌行動電│
│  │日在臺中縣太平市○○路加油│      │        │話壹支、電子磅秤壹臺│
│  │站附近，由李作協交付現金  │      │        │及夾鍊袋壹包均沒收，│
│  │2000元予蔡宗祐，蔡宗祐再交│      │        │未扣案之0000 -000000│
│  │付價值2000元之第一級毒品海│      │        │號SI M卡壹張沒收，如│
│  │洛因一小包（約0.3公克）予 │      │        │全部或一部不能沒收時│
│  │李作協而完成交易。        │      │        │，追徵其價額。      │
├─┼─────────────┼───┼────┼──────────┤
│  │蔡宗祐基於販賣第一級毒品海│李作協│毒品危害│蔡宗祐販賣第一級毒品│
│7 │洛因以營利之犯意，由李作協│(譯文 │防制條例│，累犯，處有期徒刑捌│
│  │持用門號0000-000000號行動 │見同上│第4條第1│年。未扣案之販賣毒品│
│  │電話於99年07月12日11時32分│卷第33│項之販賣│所得新臺幣貳仟元沒收│
│  │許至22時1分許接續與蔡宗祐 │-34頁)│第1級毒 │，如全部或一部不能沒│
│  │所有供己持用0000-000000號 │      │品罪    │收時，以其財產抵償之│
│  │行動電話聯絡後，雙方旋於同│      │        │，扣案之LG廠牌行動電│
│  │日在臺中市○村路○○○○街│      │        │話壹支、電子磅秤壹臺│
│  │路口附近，由李作協交付現金│      │        │及夾鍊袋壹包均沒收，│
│  │2000元予蔡宗祐，蔡宗祐再交│      │        │未扣案之0000-000000 │
│  │付價值2000元之第一級毒品海│      │        │號SIM卡壹張沒收，如 │
│  │洛因一小包（約0.3公克）予 │      │        │全部或一部不能沒收時│
│  │李作協而完成交易。        │      │        │，追徵其價額。      │
├─┼─────────────┼───┼────┼──────────┤
│  │蔡宗祐基於販賣第一級毒品海│李作協│毒品危害│蔡宗祐販賣第一級毒品│
│8 │洛因以營利之犯意，由李作協│(譯文 │防制條例│，累犯，處有期徒刑柒│
│  │持用門號0000-000000號行動 │見同上│第4條第1│年拾月。未扣案之販賣│
│  │電話於99年07月13日14時4分 │卷第34│項之販賣│毒品所得新臺幣壹仟元│
│  │許至37分許接續與蔡宗祐所有│頁)   │第1級毒 │沒收，如全部或一部不│
│  │供己持用0000-000000號行動 │      │品罪    │能沒收時，以其財產抵│
│  │電話聯絡後，雙方旋於同日在│      │        │償之，扣案之LG廠牌行│
│  │臺中市○村路○○○○街路口│      │        │動電話壹支、電子磅秤│
│  │，由李作協交付現金1000 元 │      │        │壹臺及夾鍊袋壹包均沒│
│  │予蔡宗祐，蔡宗祐再交付價值│      │        │收，未扣案之0000-000│
│  │1000元之第一級毒品海洛因一│      │        │569號SIM卡壹張沒收，│
│  │小包（約0.15公克）予李作協│      │        │如全部或一部不能沒收│
│  │而完成交易。              │      │        │時，追徵其價額。    │
├─┼─────────────┼───┼────┼──────────┤
│  │蔡宗祐基於販賣第一級毒品海│李作協│毒品危害│蔡宗祐販賣第一級毒品│
│9 │洛因以營利之犯意，由李作協│(譯文 │防制條例│，累犯，處有期徒刑捌│
│  │持用門號0000-000000號行動 │見同上│第4條第1│年。未扣案之販賣毒品│
│  │電話於99年07月15日12時22分│卷第34│項之販賣│所得新臺幣貳仟元沒收│
│  │許至17時34分許接續與蔡宗祐│-35頁)│第1級毒 │，如全部或一部不能沒│
│  │所有供己持用0000-000000號 │      │品罪    │收時，以其財產抵償之│
│  │行動電話聯絡後，雙方旋於同│      │        │，扣案之LG廠牌行動電│
│  │日在臺中縣太平市○○路賢德│      │        │話壹支、電子磅秤壹臺│
│  │醫院旁7-11便利商店，由李作│      │        │及夾鍊袋壹包均沒收，│
│  │協交付現金2000元予蔡宗祐，│      │        │未扣案之0000-000000 │
│  │蔡宗祐再交付價值2000元之第│      │        │號SIM卡壹張沒收，如 │
│  │一級毒品海洛因一小包（約  │      │        │全部或一部不能沒收時│
│  │0.3公克）予李作協而完成交 │      │        │，追徵其價額。      │
│  │易。                      │      │        │                    │
├─┼─────────────┼───┼────┼──────────┤
│  │蔡宗祐基於販賣第一級毒品海│李作協│毒品危害│蔡宗祐販賣第一級毒品│
│10│洛因以營利之犯意，由李作協│(譯文 │防制條例│，累犯，處有期徒刑柒│
│  │持用門號0000-000000號行動 │見同上│第4條第1│年拾月。未扣案之販賣│
│  │電話於99年07月16日14時22分│卷第35│項之販賣│毒品所得新臺幣壹仟元│
│  │許至16時34分許與蔡宗祐所有│頁)   │第1級毒 │沒收，如全部或一部不│
│  │供己持用0000-000000號行動 │      │品罪    │能沒收時，以其財產抵│
│  │電話聯絡後，雙方旋於同日在│      │        │償之，扣案之LG廠牌行│
│  │臺中市○村路○○○○街路口│      │        │動電話壹支、電子磅秤│
│  │附近，由李作協交付現金1000│      │        │壹臺及夾鍊袋壹包均沒│
│  │元予蔡宗祐，蔡宗祐再交付價│      │        │收，未扣案之0000-000│
│  │值1000元之第一級毒品海洛因│      │        │569號SIM卡壹張沒收，│
│  │一小包（約0.15公克）予李作│      │        │如全部或一部不能沒收│
│  │協而完成交易。            │      │        │時，追徵其價額。    │
├─┼─────────────┼───┼────┼──────────┤
│  │蔡宗祐基於販賣第一級毒品海│李作協│毒品危害│蔡宗祐販賣第一級毒品│
│11│洛因以營利之犯意，由李作協│(譯文 │防制條例│，累犯，處有期徒刑柒│
│  │持用門號0000-000000號行動 │見同上│第4條第1│年拾月。未扣案之販賣│
│  │電話於99年07月17日17時30分│卷第35│項之販賣│毒品所得新臺幣壹仟元│
│  │許至45分許接續與蔡宗祐所有│頁)   │第1級毒 │沒收，如全部或一部不│
│  │供己持用0000-000000號行動 │      │品罪    │能沒收時，以其財產抵│
│  │電話聯絡後，雙方旋於同日在│      │        │償之，扣案之LG廠牌行│
│  │臺中市○村路○○○○街路口│      │        │動電話壹支、電子磅秤│
│  │附近，由李作協交付現金1000│      │        │壹臺及夾鍊袋壹包均沒│
│  │元予蔡宗祐，蔡宗祐再交付價│      │        │收，未扣案之0000-000│
│  │值1000元之第一級毒品海洛因│      │        │569號SIM卡壹張沒收，│
│  │一小包（約0.15公克）予李作│      │        │如全部或一部不能沒收│
│  │協而完成交易。            │      │        │時，追徵其價額。    │
├─┼─────────────┼───┼────┼──────────┤
│  │蔡宗祐基於販賣第一級毒品海│李作協│毒品危害│蔡宗祐販賣第一級毒品│
│12│洛因以營利之犯意，由李作協│(譯文 │防制條例│，累犯，處有期徒刑柒│
│  │持用門號0000-000000號行動 │見同上│第4條第1│年拾月。未扣案之販賣│
│  │電話於99年07月14日13時11分│卷第36│項之販賣│毒品所得新臺幣壹仟元│
│  │許至21時23分許接續與蔡宗祐│頁)   │第1級毒 │沒收，如全部或一部不│
│  │所有供己持用0000-000000號 │      │品罪    │能沒收時，以其財產抵│
│  │行動電話聯絡後，雙方旋於同│      │        │償之，扣案之LG廠牌行│
│  │日在臺中市○○○路與忠明南│      │        │動電話壹支、電子磅秤│
│  │路路口附近，由李作協交付現│      │        │壹臺及夾鍊袋壹包均沒│
│  │金1000元予蔡宗祐，蔡宗祐再│      │        │收，未扣案之0000-000│
│  │交付價值1000元之第一級毒品│      │        │569號SIM卡壹張沒收，│
│  │海洛因一小包（約0.15公克）│      │        │如全部或一部不能沒收│
│  │予李作協而完成交易。      │      │        │時，追徵其價額。    │
├─┼─────────────┼───┼────┼──────────┤
│  │蔡宗祐基於販賣第一級毒品海│李作協│毒品危害│蔡宗祐販賣第一級毒品│
│13│洛因以營利之犯意，由李作協│(譯文 │防制條例│，累犯，處有期徒刑柒│
│  │持用門號0000-000000號行動 │見同上│第4條第1│年拾月。未扣案之販賣│
│  │電話於99年07月19日12時15分│卷第37│項之販賣│毒品所得新臺幣壹仟元│
│  │至32分許接續與蔡宗祐所有供│頁)   │第1級毒 │沒收，如全部或一部不│
│  │己持用0000-000000號行動電 │      │品罪    │能沒收時，以其財產抵│
│  │話聯絡後，雙方旋於同日在臺│      │        │償之，扣案之LG廠牌行│
│  │中市○○路家樂福對面的小鋼│      │        │動電話壹支、電子磅秤│
│  │珠店，由李作協交付現金1000│      │        │壹臺及夾鍊袋壹包均沒│
│  │元予蔡宗祐，蔡宗祐再交付價│      │        │收，未扣案之0000-000│
│  │值1000元之第一級毒品海洛因│      │        │249號SIM卡壹張沒收，│
│  │一小包（約0.15公克）予李作│      │        │如全部或一部不能沒收│
│  │協而完成交易。            │      │        │時，追徵其價額。    │
├─┼─────────────┼───┼────┼──────────┤
│  │蔡宗祐基於販賣第一級毒品海│李作協│毒品危害│蔡宗祐販賣第一級毒品│
│14│洛因以營利之犯意，由李作協│(譯文 │防制條例│，累犯，處有期徒刑柒│
│  │持用門號0000-000000號行動 │見同上│第4條第1│年拾月。未扣案之販賣│
│  │電話於99年07月19日22時56分│卷第37│項之販賣│毒品所得新臺幣壹仟元│
│  │許至23時17分許接續與蔡宗祐│頁)   │第1級毒 │沒收，如全部或一部不│
│  │所有供己持用0000-000000號 │      │品罪    │能沒收時，以其財產抵│
│  │行動電話聯絡後，雙方旋於同│      │        │償之，扣案之LG廠牌行│
│  │日在臺中市○村路○○○○街│      │        │動電話壹支、電子磅秤│
│  │路口附近，由李作協交付現金│      │        │壹臺及夾鍊袋壹包均沒│
│  │1000元予蔡宗祐，蔡宗祐再交│      │        │收，未扣案之0000-000│
│  │付價值1000元之第一級毒品海│      │        │249號SIM卡壹張沒收，│
│  │洛因一小包（約0.15公克）予│      │        │如全部或一部不能沒收│
│  │李作協而完成交易。        │      │        │時，追徵其價額。    │
├─┼─────────────┼───┼────┼──────────┤
│  │蔡宗祐基於販賣第一級毒品海│李作協│毒品危害│蔡宗祐販賣第一級毒品│
│15│洛因以營利之犯意，由李作協│(譯文 │防制條例│，累犯，處有期徒刑柒│
│  │持用門號0000-000000號行動 │見同上│第4條第1│年拾月。未扣案之販賣│
│  │電話於99年07月21日12時33分│卷第37│項之販賣│毒品所得新臺幣壹仟元│
│  │許至19時55分許接續與蔡宗祐│-38頁)│第1級毒 │沒收，如全部或一部不│
│  │所有供己持用0000-000000號 │      │品罪    │能沒收時，以其財產抵│
│  │行動電話聯絡後，雙方旋於同│      │        │償之，扣案之LG廠牌行│
│  │日在臺中市○村路○○○○街│      │        │動電話壹支、電子磅秤│
│  │路口附近，由李作協交付現金│      │        │壹臺及夾鍊袋壹包均沒│
│  │1000元予蔡宗祐，蔡宗祐再交│      │        │收，未扣案之0000-000│
│  │付價值1000元之第一級毒品海│      │        │249號SIM卡壹張沒收，│
│  │洛因一小包（約0.15公克）予│      │        │如全部或一部不能沒收│
│  │李作協而完成交易。        │      │        │時，追徵其價額。    │
├─┼─────────────┼───┼────┼──────────┤
│  │蔡宗祐基於販賣第一級毒品海│李作協│毒品危害│蔡宗祐販賣第一級毒品│
│16│洛因以營利之犯意，由李作協│(譯文 │防制條例│，累犯，處有期徒刑柒│
│  │持用門號0000-000000號行動 │見同上│第4條第1│年拾月。未扣案之販賣│
│  │電話於99年07月22日22時6分 │卷第39│項之販賣│毒品所得新臺幣壹仟元│
│  │許至25分許，接續與蔡宗祐所│頁)   │第1級毒 │沒收，如全部或一部不│
│  │有供己持用0000000000、0916│      │品罪    │能沒收時，以其財產抵│
│  │-685249號行動電話聯絡後， │      │        │償之，扣案之LG廠牌行│
│  │雙方旋於同日在臺中市○村路│      │        │動電話壹支、電子磅秤│
│  │與五權五街路口附近，由李作│      │        │壹臺及夾鍊袋壹包均沒│
│  │協交付現金1000元予蔡宗祐，│      │        │收，未扣案之0000-000│
│  │蔡宗祐再交付價值1000元之第│      │        │569號、0000-000000號│
│  │一級毒品海洛因一小包（約  │      │        │SIM卡各壹張沒收，如 │
│  │0.15公克）予李作協而完成交│      │        │全部或一部不能沒收時│
│  │易。                      │      │        │，追徵其價額。      │
├─┼─────────────┼───┼────┼──────────┤
│  │蔡宗祐基於販賣第一級毒品海│李作協│毒品危害│蔡宗祐販賣第一級毒品│
│17│洛因以營利之犯意，由李作協│(譯文 │防制條例│，累犯，處有期徒刑柒│
│  │持用門號0000-000000號行動 │見同上│第4條第1│年拾月。未扣案之販賣│
│  │電話於99年07月23日13時7分 │卷第39│項之販賣│毒品所得新臺幣壹仟元│
│  │許20分許接續與蔡宗祐所有供│-40頁)│第1級毒 │沒收，如全部或一部不│
│  │己持用0000-000000號行動電 │      │品罪    │能沒收時，以其財產抵│
│  │話聯絡後，雙方旋於同日在臺│      │        │償之，扣案之LG廠牌行│
│  │中縣大裡市○○路阿拉丁KTV │      │        │動電話壹支、電子磅秤│
│  │門口附近，由李作協交付現金│      │        │壹臺及夾鍊袋壹包均沒│
│  │1000元予蔡宗祐，蔡宗祐再交│      │        │收，未扣案之0000-000│
│  │付價值1000元之第一級毒品海│      │        │249號SIM卡壹張沒收，│
│  │洛因一小包（約0.15公克）予│      │        │如全部或一部不能沒收│
│  │李作協而完成交易。        │      │        │時，追徵其價額。    │
├─┼─────────────┼───┼────┼──────────┤
│  │蔡宗祐基於販賣第一級毒品海│李作協│毒品危害│蔡宗祐販賣第一級毒品│
│18│洛因以營利之犯意，由李作協│(譯文 │防制條例│，累犯，處有期徒刑柒│
│  │持用門號0000-000000號行動 │見同上│第4條第1│年拾月。未扣案之販賣│
│  │電話於99年07月23日22時43分│卷第40│項之販賣│毒品所得新臺幣壹仟元│
│  │許至52分許接續與蔡宗祐所有│頁)   │第1級毒 │沒收，如全部或一部不│
│  │供己持用0000-000000號行動 │      │品罪    │能沒收時，以其財產抵│
│  │電話聯絡後，雙方旋於同日在│      │        │償之，扣案之LG廠牌行│
│  │臺中縣太平市○○路加油站前│      │        │動電話壹支、電子磅秤│
│  │，由李作協交付現金1000 元 │      │        │壹臺及夾鍊袋壹包均沒│
│  │予蔡宗祐，蔡宗祐再交付價值│      │        │收，未扣案之0000-000│
│  │1000元之第一級毒品海洛因一│      │        │249號SIM卡壹張沒收，│
│  │小包（約0.15公克）予李作協│      │        │如全部或一部不能沒收│
│  │而完成交易。              │      │        │時，追徵其價額。    │
├─┼─────────────┼───┼────┼──────────┤
│  │蔡宗祐基於販賣第一級毒品海│李作協│毒品危害│蔡宗祐販賣第一級毒品│
│19│洛因以營利之犯意，由李作協│(譯文 │防制條例│，累犯，處有期徒刑柒│
│  │持用門號0000-000000號行動 │見同上│第4條第1│年拾月。未扣案之販賣│
│  │電話於99年07月24日17時43分│卷第40│項之販賣│毒品所得新臺幣壹仟元│
│  │許至18時16分許接續與蔡宗祐│頁)   │第1級毒 │沒收，如全部或一部不│
│  │所有供己持用0000-000000號 │      │品罪    │能沒收時，以其財產抵│
│  │行動電話聯絡後，雙方旋於同│      │        │償之，扣案之LG廠牌行│
│  │日在臺中市○村路○○○○街│      │        │動電話壹支、電子磅秤│
│  │路口附近，由李作協交付現金│      │        │壹臺及夾鍊袋壹包均沒│
│  │1000元予蔡宗祐，蔡宗祐再交│      │        │收，未扣案之0000-000│
│  │付價值1000元之第一級毒品海│      │        │249號SIM卡壹張沒收，│
│  │洛因一小包（約0.15公克）予│      │        │如全部或一部不能沒收│
│  │李作協而完成交易。        │      │        │時，追徵其價額。    │
├─┼─────────────┼───┼────┼──────────┤
│  │蔡宗祐基於販賣第一級毒品海│符宇承│毒品危害│蔡宗祐販賣第一級毒品│
│20│洛因以營利之犯意，由符宇承│(譯文 │防制條例│，累犯，處有期徒刑捌│
│  │持用門號0000-000000號行動 │見99年│第4條第1│年。扣案之第一級毒品│
│  │電話於99年07月27日8時49分 │度偵字│項之販賣│海洛因(鑑餘淨重計18.│
│  │許至9時27分許接續與蔡宗祐 │第2253│第1級毒 │92公克)及用以包裝該 │
│  │所有供己持用0000-000000號 │9號偵 │品罪    │等海洛因含有海洛因殘│
│  │行動電話聯絡後，雙方旋於同│查卷第│        │渣之包裝袋參個均沒收│
│  │日在臺中市○○路神氣活現小│57頁) │        │銷燬之，未扣案之販賣│
│  │鋼珠遊藝場內，由符宇承交付│      │        │毒品所得新臺幣貳仟伍│
│  │現金2500元予蔡宗祐，蔡宗祐│      │        │佰元沒收，如全部或一│
│  │交付價值2500元之第一級毒品│      │        │部不能沒收時，以其財│
│  │海洛因一小包（重量不詳）予│      │        │產抵償之，扣案之LG廠│
│  │符宇承而完成交易。        │      │        │牌行動電話壹支、電子│
│  │                          │      │        │磅秤壹臺及夾鍊袋壹包│
│  │                          │      │        │均沒收，未扣案之0924│
│  │                          │      │        │-005 569號SIM卡壹張 │
│  │                          │      │        │沒收，如全部或一部不│
│  │                          │      │        │能沒收時，追徵其價額│
│  │                          │      │        │。                  │
└─┴─────────────┴───┴────┴──────────┘
附表二:被告羅哲雄犯罪事實一覽表
┌─┬─────────────┬───┬────┬──────────┐
│編│                          │購毒者│罪名    │宣告刑(含主刑及從刑)│
│  │         犯罪事實         │(備註)│        │                    │
│號│                          │      │        │                    │
├─┼─────────────┼───┼────┼──────────┤
│  │羅哲雄基於販賣第一級毒品海│李作協│毒品危害│羅宗雄販賣第一級毒品│
│1 │洛因以營利之犯意，由李作協│(通聯 │防制條例│，累犯，處有期徒刑肆│
│  │持用門號0000-000000號行動 │紀錄見│第4條第1│年陸月。未扣案之販賣│
│  │電話於99年09月20日21時14分│99年度│項之販賣│毒品所得新臺幣貳仟元│
│  │許至21時25分接續與羅哲雄所│偵字第│第1級毒 │沒收，如全部或一部不│
│  │持用之0000-000000號行動電 │22538 │品罪    │能沒收時，以其財產抵│
│  │話(係蔡宗祐提供予羅哲雄使 │號卷第│        │償之。扣案之電子磅秤│
│  │用，尚難認已屬羅哲雄所有) │146頁)│        │壹臺及夾鍊袋壹包均沒│
│  │聯絡後，雙方旋於同日22時許│      │        │收。                │
│  │，在臺中縣大裡市○○路大買│      │        │                    │
│  │家對面，由李作協交付現金20│      │        │                    │
│  │00元予羅哲雄，羅哲雄交付價│      │        │                    │
│  │值2000元之第一級毒品海洛因│      │        │                    │
│  │一小包（約0.24公克）予李作│      │        │                    │
│  │協而完成交易。            │      │        │                    │
├─┼─────────────┼───┼────┼──────────┤
│  │羅哲雄基於販賣第一級毒品海│李作協│毒品危害│羅宗雄販賣第一級毒品│
│2 │洛因以營利之犯意，由李作協│(通聯 │防制條例│，累犯，處有期徒刑肆│
│  │持用門號0000-000000號行動 │紀錄見│第4條第1│年肆月。未扣案之販賣│
│  │電話於99年09月21日11時23分│同上卷│項之販賣│毒品所得新臺幣壹仟元│
│  │許與羅哲雄所持用0000-00000│第148 │第1級毒 │沒收，如全部或一部不│
│  │4號行動電話(係蔡宗祐提供予│頁)   │品罪    │能沒收時，以其財產抵│
│  │羅哲雄使用，尚難認已屬羅哲│      │        │償之。扣案之電子磅秤│
│  │雄所有)聯絡後，雙方旋於同 │      │        │壹臺及夾鍊袋壹包均沒│
│  │日13時許，在臺中縣太平市樹│      │        │收。扣案之第一級毒品│
│  │孝路加油站前，由李作協交付│      │        │海洛因(鑑驗淨重計4.6│
│  │現金1000元予羅哲雄，羅哲雄│      │        │1 公克)及用以包裝上 │
│  │再交付價值1000元之第一級毒│      │        │開海洛因含有海洛因殘│
│  │品海洛因一小包（約0.12公克│      │        │渣之包裝袋伍個均沒收│
│  │）予李作協而完成交易。    │      │        │銷燬之。            │
├─┼─────────────┼───┼────┼──────────┤
│  │羅哲雄基於販賣第一級毒品海│符宇承│毒品危害│羅宗雄販賣第一級毒品│
│3 │洛因之犯意，由符宇承持用門│(通聯 │防制條例│，累犯，處有期徒刑肆│
│  │號0000-000000號行動電話於9│紀錄見│第4條第1│年捌月。未扣案之販賣│
│  │9年09月20日7時29分許至13時│同上卷│項之販賣│毒品所得新臺幣參仟元│
│  │55分許接續與羅哲雄所持用09│第144 │第1級毒 │沒收，如全部或一部不│
│  │00-000000號行動電話(係蔡宗│頁)   │品罪    │能沒收時，以其財產抵│
│  │祐提供予羅哲雄使用，尚難認│      │        │償之。扣案之電子磅秤│
│  │已屬羅哲雄所有)聯絡後，雙 │      │        │壹臺及夾鍊袋壹包均沒│
│  │方旋於同日13時許，在臺中縣│      │        │收。                │
│  │太平市○○路加油站前，由符│      │        │                    │
│  │宇承交付現金3000元予羅哲雄│      │        │                    │
│  │，羅哲雄再交付價值3000元之│      │        │                    │
│  │第一級毒品海洛因一小包（約│      │        │                    │
│  │0.4公克）予符宇承而完成交 │      │        │                    │
│  │易。                      │      │        │                    │
├─┼─────────────┼───┼────┼──────────┤
│  │羅哲雄基於販賣第一級毒品海│宋滿魁│毒品危害│羅宗雄販賣第一級毒品│
│4 │洛因之犯意，由宋滿魁持用門│(譯文 │防制條例│，累犯，處有期徒刑柒│
│  │號0000-000000號行動電話於9│見同上│第4條第1│年拾月。未扣案之販賣│
│  │9年08月16日14時32分許至52 │卷第83│項之販賣│毒品所得新臺幣壹仟元│
│  │分許接續與羅哲雄所持用0916│頁)   │第1級毒 │沒收，如全部或一部不│
│  │-685249號LG廠牌行動電話(係│      │品罪    │能沒收時，以其財產抵│
│  │蔡宗祐提供予羅哲雄使用，嗣│      │        │償之。扣案之電子磅秤│
│  │已交還由蔡宗祐持用，並於蔡│      │        │壹臺及夾鍊袋壹包均沒│
│  │宗祐為警查獲時扣得該支LG廠│      │        │收。                │
│  │牌手機，尚難認屬羅哲雄所有│      │        │                    │
│  │)聯絡後，雙方旋於同日在臺 │      │        │                    │
│  │中縣大裡市大買家對面，由宋│      │        │                    │
│  │滿魁交付現金1000元予羅哲雄│      │        │                    │
│  │，羅哲雄再交付價值1000 元 │      │        │                    │
│  │之第一級毒品海洛因一小包（│      │        │                    │
│  │約0.12公克）予宋滿魁而完成│      │        │                    │
│  │交易。                    │      │        │                    │
├─┼─────────────┼───┼────┼──────────┤
│  │羅哲雄基於販賣第一級毒品海│宋滿魁│毒品危害│羅宗雄販賣第一級毒品│
│5 │洛因之犯意，由宋滿魁持用門│(譯文 │防制條例│，累犯，處有期徒刑柒│
│  │號0000-000000號行動電話於 │見同上│第4條第1│年拾月。未扣案之販賣│
│  │99年08月18日8時35分許至44 │卷第83│項之販賣│毒品所得新臺幣壹仟元│
│  │分接續與羅哲雄所持用      │頁)   │第1級毒 │沒收，如全部或一部不│
│  │0000-000000號LG廠牌行動電 │      │品罪    │能沒收時，以其財產抵│
│  │話(係蔡宗祐提供予羅哲雄使 │      │        │償之。扣案之電子磅秤│
│  │用，嗣已交還由蔡宗祐持用，│      │        │壹臺及夾鍊袋壹包均沒│
│  │並於蔡宗祐為警查獲時扣得該│      │        │收。                │
│  │支LG廠牌手機，尚難認屬羅哲│      │        │                    │
│  │雄所有)聯絡後，雙方旋於同 │      │        │                    │
│  │日在臺中縣大里市大買家對面│      │        │                    │
│  │，由宋滿魁交付現金1000 元 │      │        │                    │
│  │予羅哲雄，羅哲雄再交付價值│      │        │                    │
│  │1000元之第一級毒品海洛因一│      │        │                    │
│  │小包（約0.12公克）予宋滿魁│      │        │                    │
│  │而完成交易。              │      │        │                    │
├─┼─────────────┼───┼────┼──────────┤
│  │羅哲雄基於販賣第一級毒品海│紀洪家│毒品危害│羅宗雄販賣第一級毒品│
│6 │洛因之犯意，由紀洪家萍持用│萍    │防制條例│，累犯，處有期徒刑柒│
│  │號0000-000000號行動電話自 │(譯文 │第4條第1│年拾月。未扣案之販賣│
│  │99年08月2日11時45分許起接 │見同上│項之販賣│毒品所得新臺幣壹仟元│
│  │續與羅哲雄所持用0000-00024│卷第11│第1級毒 │沒收，如全部或一部不│
│  │9號LG廠牌行動電話(係蔡宗祐│3頁)  │品罪    │能沒收時，以其財產抵│
│  │提供予羅哲雄使用，嗣已交還│      │        │償之。扣案之電子磅秤│
│  │由蔡宗祐持用，並於蔡宗祐為│      │        │壹臺及夾鍊袋壹包均沒│
│  │警查獲時扣得該支LG廠牌手機│      │        │收。                │
│  │，尚難認屬羅哲雄所有)聯絡 │      │        │                    │
│  │後，雙方旋於同日17時許在臺│      │        │                    │
│  │中市○○○路中山醫學大學附│      │        │                    │
│  │設醫院14樓病房內見面，再一│      │        │                    │
│  │起至該醫院旁羅哲雄所駕駛之│      │        │                    │
│  │車內，由紀洪家萍交付現金10│      │        │                    │
│  │元予羅哲雄，羅哲雄再交付價│      │        │                    │
│  │值1000元之第一級毒品海洛因│      │        │                    │
│  │一小包予紀洪家萍而完成交易│      │        │                    │
├─┼─────────────┼───┼────┼──────────┤
│  │羅哲雄於上開時地車內除為上│紀洪家│藥事法第│羅哲雄明知為禁藥而轉│
│7 │揭販賣第一級毒品海洛因予紀│萍    │83條第1 │讓，累犯，處有期徒刑│
│  │洪家萍外，復另行基於轉讓第│      │項      │柒月。              │
│  │二級毒品甲基安非他命禁藥之│      │        │                    │
│  │犯意，並於該時間地點之車內│      │        │                    │
│  │，無償提供少許數量之第二級│      │        │                    │
│  │毒品甲基安非他命一包予紀洪│      │        │                    │
│  │家當場施用3口，而轉讓第二 │      │        │                    │
│  │級毒品甲基安非他命禁藥予紀│      │        │                    │
│  │洪家萍1次。               │      │        │                    │
└─┴─────────────┴───┴────┴──────────┘